【裁判字號】    98,裁,3177
【裁判日期】    981217
【裁判案由】    營業稅
【裁判全文】
最  高  行  政  法  院  裁  定
                                      98年度裁字第3177號
上  訴  人  坤億生技有限公司
代  表  人  甲○○
被 上訴 人  財政部高雄市國稅局
代  表  人  乙○○
上列當事人間營業稅事件，上訴人對於中華民國98年8月25日高
雄高等行政法院98年度訴字第300號判決，提起上訴，本院裁定
如下：
    主  文
上訴駁回。
上訴審訴訟費用由上訴人負擔。
    理  由
一、按對於高等行政法院判決之上訴，非以其違背法令為理由，
    不得為之，行政訴訟法第242條定有明文。依同法第243條第
    1項規定，判決不適用法規或適用不當者，為違背法令；而
    判決有同條第2項所列各款情形之一者，為當然違背法令。
    是當事人對於高等行政法院判決上訴，如依行政訴訟法第24
    3條第1項規定，以高等行政法院判決有不適用法規或適用不
    當為理由時，其上訴狀或理由書應有具體之指摘，並揭示該
    法規之條項或其內容；若係成文法以外之法則，應揭示該法
    則之旨趣；倘為司法院解釋或本院之判例，則應揭示該判解
    之字號或其內容。如以行政訴訟法第243條第2項所列各款情
    形為理由時，其上訴狀或理由書，應揭示合於該條項各款之
    事實。上訴狀或理由書如未依此項方法表明，或其所表明者
    與上開法條規定不合時，即難認為已對高等行政法院判決之
    違背法令有具體之指摘，其上訴自難認為合法。
二、本件上訴人對於高等行政法院判決上訴，主張：原判決未詳
    加說明被上訴人於協商之際未告知上訴人簽立承諾書後，會
    有處以高達新臺幣（下同）300萬元鉅額罰鍰之法律效果事
    實，竟仍對不知情之善意上訴人科以高額罰鍰，在法律上有
    何正當性，顯有不備理由之違法。其次，上訴人於原審已主
    張被上訴人對課稅事實未盡調查義務，逕依協談結果對上訴
    人課稅罰鍰處分，顯於法無據，而有違實質課稅原則、行政
    程序法第8條之誠信原則及司法院釋字第218號解釋意旨，然
    原判決未命被上訴人舉證，亦未予採納又未說明理由，實有
    判決不適用法規及判決不備理由之違法。再者，被上訴人既
    認上訴人未實際發生漏稅結果（參訴願決定書），僅以臆測
    方式，遽認上訴人漏開發票6,000萬元，依法顯有違誤，且
    未依規定扣除上訴人已補開部分，致將漏稅罰鍰提高至300
    萬元，依法顯有違誤，原判決予以維持，自屬違背法令等語
    ，為其理由。惟原判決認上訴人係經營西藥及化妝品等零售
    業，民國96年1月至6月間上訴人前代表人鄭錦宏(已於97年1
    月24日變更為甲○○)所有玉山銀行左營分行帳戶內，每日
    有多筆小額支票存入，除其長子鄭元彰設於高雄新興郵局之
    帳戶，累積一定金額轉入外，尚有與其業務有關之營業人又
    怡藥局及員工林淑娟等人款項存、匯入，共計1億8,138萬6,
    885元，而上訴人96年1月至6月申報之營業稅銷售額僅5,907
    萬9,099元(含上訴人96年6月補開4,000萬元統一發票之金額
    )，差額達1億2,230萬7,786元，如扣除上訴人96年11月補開
    發票之金額5,000萬元，差額亦達7,000萬餘元。則被上訴人
    嗣依兩造所達成之協談結果認定上訴人於96年1月至6月間有
    漏開統一發票並漏報銷售額6,000萬元之行為，對上訴人已
    屬有利，並無不合。次查，依上訴人97年5月27日之承諾書
    之內容，亦已知其認諾之事實，被上訴人另有罰鍰處分，且
    上訴人同意接受罰鍰處分。則被上訴人為本件罰鍰處分，並
    無不法，自亦無違誠信原則。又本件裁罰依營業稅法第51條
    第3款規定裁處，只是裁處之額度受行政罰法第24條第1項但
    書之限制，不得低於300萬元，並非係依稅捐稽徵法第44條
    規定課以行為罰300萬元；況上訴人96年1月至6月申報之營
    業稅銷售額僅5,907萬9,099元，差額達1億2,230萬7,786元
    ，如扣除上訴人96年11月補開發票之金額5,000萬元，差額
    亦達7,000萬餘元，是兩造於協談上訴人96年1月至6月銷售
    貨物未依法開立統一發票銷售額為6,000萬元時，亦已扣除
    上訴人96年11月補開發票之金額5,000萬元甚明等語，業已
    於理由中詳予論斷。上訴意旨雖以原判決違背法令為由，惟
    核其上訴理由書所載內容，或係就原審取捨證據、認定事實
    之職權行使，指摘其為不當，並就原審已論斷者，泛言未論
    斷，或就原審所為論斷，泛言其違背實質課稅原則、誠信原
    則及司法院釋字第218號解釋意旨，而非具體表明合於不適
    用法規、適用法規不當、或行政訴訟法第243條第2項所列各
    款之情形，難認對該判決之如何違背法令已有具體之指摘。
    依首開規定及說明，應認其上訴為不合法。
三、據上論結，本件上訴為不合法，依行政訴訟法第249條第1項
    前段、第104條、民事訴訟法第95條、第78條，裁定如主文
    。
中    華    民    國    98    年    12    月    17    日
                    最高行政法院第二庭
                        審判長法官  鍾  耀  光
                              法官  廖  宏  明
                              法官  張  瓊  文
                              法官  黃  淑  玲
                              法官  鄭  小  康
以  上  正  本  證  明  與  原  本  無  異
中    華    民    國    98    年    12    月    17    日
                              書記官  王  史  民


司法院資訊處製作；財團法人民間司法改革基金會備份。
